臺灣新竹地方法院刑事判決
110年度易字第716號
公訴檢察官  臺灣新竹地方檢察署檢察官
被      告  廖淑全


上列被告因竊盜案件，經檢察官提起公訴（110年度偵字第7396
號），因被告於準備程序進行中，就被訴事實為有罪之陳述，經
本院告知簡式審判程序意旨，並聽取當事人之意見後，裁定由受
命法官獨任依簡式審判程序審理，判決如下：
    主      文
廖淑全犯結夥三人以上攜帶兇器竊盜罪，處有期徒刑參月，如易
科罰金，以新臺幣壹仟元折算壹日。緩刑貳年，緩刑期間付保護
管束，並應於本判決確定之日起陸個月內接受法治教育課程貳場
次。
犯罪所得價額新臺幣壹仟元追徵之。
    事實及理由
一、本案犯罪事實及證據，均引用附件檢察官起訴書之記載。另
    補充證據被告廖淑全於本院訊問時之自白。
二、論罪科刑：
  ㈠核被告所為，係犯刑法第321條第1項第4款、第3款之結夥三
    人以上攜帶兇器竊盜罪。
  ㈡被告與另2名不詳年籍之成年男子，有犯意聯絡、行為分擔，
    應論以共同正犯。
  ㈢按刑法第59條規定：「犯罪之情狀顯可憫恕，認科以最低度
    刑仍嫌過重者，得酌量減輕其刑」，而所謂犯罪之情狀顯可
    憫恕者，應審酌其犯罪有無特殊之原因與環境，在客觀上足
    以引起一般同情，暨宣告法定低度刑，是否猶嫌過重等因素
    ，以為判斷。查被告於本院訊問時已坦承犯行，且除本案之
    外，別無其他刑案紀錄，有臺灣高等法院被告前案紀錄表在
    卷可參，所為雖有不該，然應係一時思慮方與共犯下手行竊
    ，加諸竊得財物之價值僅有新臺幣（下同）1,000元，被告
    並於審理時繳納扣案，有本院贓證物款收據附卷可佐，堪認
    被告確有悔意，佐以被告與共犯係乘四下無人之深夜為之，
    對他人之生命、身體安全所構成之潛在危害甚低，本院衡酌
    刑法第321條加重竊盜罪之最輕法定本刑為有期徒刑6月，以
    被告此部分犯罪情節觀之，應屬法重而情輕，在客觀上足以
    引起一般人之同情，爰依刑法第59條規定，酌減其刑，以勵
    其自新。
  ㈣爰以行為人之責任為基礎，審酌被告與共犯恣意竊取他人財
    物，造成張廣仁財產法益受有損害，並無端遭受生活上之不
    便，所為實無足取，本當從重量刑。惟念及被告坦承犯行，
    雖未能與張廣仁達成和解，然此係因張廣仁根本無和解意願
    所致，不能反認係被告之犯後態度不佳，佐以其他上已敘及
    之各項情形，兼衡被告之生活狀況、智識程度等一切情狀，
    量處如主文所示之刑，並諭知易科罰金之折算標準。
  ㈤被告前無犯罪科刑之紀錄，其因一時失慮而罹刑章，犯後已
    坦承犯罪，諒被告經此偵、審程序及刑之宣告後，應知所警
    惕，而無再犯之虞，本院因認對被告宣告之刑以暫不執行為
    適當，爰依刑法第74條第1項第1款之規定，宣告緩刑2年。
    另為使被告加深因此次犯行所得之教訓及警惕，並於緩刑期
    間保持良好品行及預防再犯，另依刑法第74條第2項第8款之
    規定，命其於判決確定後6個月內，接受法治教育課程2場次
    。併依刑法第93條第1項第2款之規定，宣告在緩刑期間付保
    護管束，由觀護人予以適當之督促並提供相關教育，避免被
    告再犯他罪，以啟自新。
  ㈥被告與共犯本案竊得之物，價值共為1,000元，因原物已不存
    在，為被告於審理時供承在卷，顯已無法再藉由原物沒收，
    爰依刑法第38條之1第3項規定，逕諭知追徵其價額（被告也
    已經繳納扣案）。
據上論斷，應依刑事訴訟法第273條之1第1項、第299條第1項前
段、第310條之2、第454條第2項，判決如主文。
本案經檢察官黃瑞盛提起公訴，檢察官黃翊雯到庭執行職務。
中　　華　　民　　國　　110 　年　　12　　月　　29　　日
                    刑事第四庭  法　官　楊祐庭
以上正本證明與原本無異。
如不服本判決應於收受本判決後20日內向本院提出上訴書狀，上
訴書狀應敘述具體理由。上訴書狀未敘述上訴理由者，應於上訴
期間屆滿後20日內補提理由書狀於本院(均須按他造當事人之人
數附繕本 )「切勿逕送上級法院」。 
中　　華　　民　　國　　110 　年　　12　　月　　29　　日
                                書記官  陳紀語
附錄本案論罪科刑法條：
刑法第321條
犯前條第一項、第二項之罪而有下列情形之一者，處六月以上五
年以下有期徒刑，得併科五十萬元以下罰金：
一、侵入住宅或有人居住之建築物、船艦或隱匿其內而犯之。
二、毀越門窗、牆垣或其他安全設備而犯之。
三、攜帶兇器而犯之。
四、結夥三人以上而犯之。
五、乘火災、水災或其他災害之際而犯之。
六、在車站、港埠、航空站或其他供水、陸、空公眾運輸之舟、
    車、航空機內而犯之。
前項之未遂犯罰之。
附件：
臺灣新竹地方檢察署檢察官起訴書
                                     110年度偵字第7396號
　　被　　　告　廖淑全　
上列被告因竊盜案件，業經偵查終結，認應提起公訴，茲將犯罪
事實及證據並所犯法條分敘如下：
　　　　犯罪事實
一、廖淑全與真實姓名年籍不詳之2名成年男子共同意圖為自己不
    法之所有，基於加重竊盜之犯意聯絡，於民國109年12月27日
    凌晨0時40分許，前往新竹市○區○○路000號選物販賣機店，
    趁無人在場看管之際，由綽號「阿偉」之不詳男子持客觀上
    足供兇器使用之湯勺（未扣案）自取物洞口伸入張廣仁所承
    租之選物販賣機勾取商品，廖淑全與另名不詳男子則在場把
    風及撿拾「阿偉」所勾出掉落之商品，以此方式竊取機台內
    張廣仁所有之鬼滅之刃零錢包1個、航海王草帽鑰匙圈1個、
    HelloKitty除溼盒1個、電動掌上遊戲機1個、日本花王加熱
    眼罩5片裝1包等商品（共計價值新臺幣1,000元），得手後
    隨即自該店離去，並由綽號「阿偉」之不詳男子騎乘廖淑全
    提供其所有之車牌號碼000-000號普通重型機車載運贓物離
    去。嗣張廣仁發現機台內商品遭竊後報警處理，經警調閱監
    視器錄影畫面，而查悉上情。
二、案經張廣仁訴由新竹市警察局第三分局報告偵辦。
　　　　證據並所犯法條
一、證據清單及待證事實：
編號 證據名稱 待證事實 1 被告廖淑全於警詢時及偵查中之供述 坦承未經告訴人同意，由綽號「阿偉」之不詳男子持湯勺勾取選物販賣機內商品，其與另名不詳男子在場觀看並討論之事實。 2 證人即告訴人張廣仁於警詢時之證述 證明被告結夥三人以上攜帶兇器竊盜犯行之事實。 3 員警偵查報告1份、車輛詳細資料報表1張、監視器錄影畫面擷取照片16張 證明被告結夥三人以上攜帶兇器竊盜犯行之事實。 
二、核被告所為，係犯刑法第321條第1項第3、4款之結夥三人以
    上攜帶兇器竊盜罪嫌。被告與2名不詳成年男子就上開竊盜
    犯行，有犯意聯絡及行為分擔，請論以共同正犯。又被告因上開
    竊盜犯行而獲有犯罪所得，請依刑法第38條之1第1項、第3項
    規定，宣告沒收或追徵其價額。
三、依刑事訴訟法第251條第1項提起公訴。
    此　  致
臺灣新竹地方法院
中　　華　　民　　國    110   年     9    月    27    日
　　　　　　　　　　　　　　　檢　察　官　黃瑞盛
本件正本證明與原本無異    
中　　華　　民　　國    110   年     9    月    30    日
                              書  記  官  張政仁